【裁判字號】    97,訴,506
【裁判日期】    970429
【裁判案由】    毒品危害防制條例
【裁判全文】
臺灣基隆地方法院刑事判決               97年度訴字第506號
公  訴  人  臺灣基隆地方法院檢察署檢察官
被      告  丙○○
                    （現於臺灣基隆監獄另案執行中）
上列被告因毒品危害防制條例案件，經檢察官提起公訴（97年度
毒偵字第757號），因被告於準備程序中為有罪之陳述，經本院
合議庭裁定由受命法官獨任進行簡式審判程序，本院判決如下：
    主  文
丙○○施用第一級毒品，累犯，處有期徒刑玖月。扣案之第一級
毒品海洛因（驗餘淨重零點零陸伍貳公克）併同無從與之完全析
離之分裝袋壹只，沒收銷燬之；注射針筒壹支、吸管壹支，均沒
收。
    事實及理由
一、本件犯罪事實、證據及應適用之法條，除下列應予補充或更
    正外，其餘均詳如起訴書之記載（如附件）：(1)犯罪實欄一
    7行「詎其復於97年2月10日上午8時許」等字更正為「詎其
    復基於施用第一級毒品海洛因之犯意，於97年2月10日晚間
    11時許」等字，(2)犯罪事實欄一倒數第4行「驗餘淨重0.065
    2公克」更正為「淨重0.067公克，驗餘淨重0.0652公克」，
    (3)證據補充「被告於本院中之自白、交通部民用航空局航空
    醫務中心毒品鑑定書1份、偵辦毒品案件尿液檢體對照表各1
    份、照片2張」，(3)應適用之法條補充「被告施用海洛因前
    之持有犯行，為施用海洛因之犯行所吸收，不另論罪」。
二、刑之酌科
    本院審酌被告犯罪之動機、曾有施用毒品之前科仍不知戒除
    ，惟其犯後坦承犯行、所犯乃戕害自己身心健康，尚未危及
    他人等一切情狀，量處如主文所示之刑。
三、沒收
    扣案之白色粉末1包（驗餘淨重0.0652公克），核屬毒品危
    害防制條例所明定列管之第一級毒品海洛因，併同無法與之
    完全析離之分裝袋1只，應依毒品危害防制條例第18條第1項
    前段規定，宣告沒收併銷燬之。扣案之注射針筒1支、吸管1
    支依刑法第38條第1項第2款宣告沒收。
四、據上論斷，應依刑事訴訟法第273條之1第1項、第299條第1
    項前段、第310條之2、第454條，毒品危害防制條例第10條
    第1項、第18條第1項、第23條第2項，刑法第11條前段、第
    47 條第1項、第38條第1項第2款，判決如主文。
本案經檢察官甲○○到庭執行職務
中    華    民    國    97    年    4     月    29    日
                  刑事第三庭法    官  鄭培麗
以上正本證明與原本無異。
對於本件判決如有不服，應於收受送達後10日內，向本院提出上
訴書狀，上訴於臺灣高等法院，並按他造當事人之人數附具繕本
。
中    華    民    國    97    年    4     月    29    日
                            書 記 官  王佩珠
附錄論罪法條：
毒品危害防制條例第10條
施用第一級毒品者，處 6 月以上 5 年以下有期徒刑。
施用第二級毒品者，處 3 年以下有期徒刑。
附件：
臺灣基隆地方法院檢察署檢察官起訴書
                                     97年度毒偵字第757號
    被  告  丙○○  男  38歲（民國○○年○月○○日生）
                    住基隆市○○區○○街39巷15之1號
                    （另案在臺灣基隆監獄執行中）
                    國民身份證統一編號：Ｚ000000000號
上被告因違反毒品危害防制條例案件，已經偵查終結，應提起公
訴，茲敘述犯罪事實、證據並所犯法條如下：
        犯罪事實
一、丙○○前因施用毒品案件，經送觀察、勒戒後，因無繼續施
    用毒品之傾向，由本署檢察官於民國（下同）94年8月26日
    ，以93年度毒偵字第2270號、94年度毒偵字第186號、第112
    3號、第1828號、第2057號、第2139號及第2252號為不起訴
    處分。復因施用第一級毒品案件，經臺灣基隆地方法院於95
    年3月20日以95年度訴字第54號判處有期徒刑9月確定，與所
    犯竊盜罪處有期徒刑4月，合併定應執行為有期徒刑1年，於
    96年6月3日執行完畢。再因施用第一級毒品案件，經同法院
    於96年10月17日以96年度訴字第601號判處有期徒刑10月確
    定（現執行中）。詎其復於97年2月10日上午8時許，在基隆
    市○○路61巷5號處，以針筒注射之方式，非法施用第一級
    毒品海洛因1次。嗣於97年2月11日凌晨4時20分許，在上址
    處，為警因毒品另案緝獲，並扣得海洛因1包（驗餘淨重0.
    0652公克）及其所有供施用毒品之器具注射針筒1支、吸
    管1支，且經其同意採驗尿液呈毒品嗎啡陽性反應，始知上
    情。
二、案經基隆市警察局第二分局報告偵辦。
        證據並所犯法條
一、證據清單及待證事實：
    物證：海洛因1包、注射針筒1支、吸管1支。
    書證：
    （一）台灣尖端先進生技醫藥股份有限公司尿液檢驗報告1
          紙。
    （二）不起訴處分書、起訴書、刑事判決。
    待證事實：丙○○有施用海洛因之事實。
二、上揭犯罪事實業據被告丙○○於警詢中坦承不諱，且有前開
    物證、書證可稽，事證明確，被告犯行堪予認定。
三、核被告所為，係犯毒品危害防制條例第10條第1項之施用第
    一級毒品海洛因罪嫌。再被告於受有期徒刑執行完畢後，5
    年內故意再犯有期徒刑以上之罪，有本署刑案資料查註紀錄
    表附卷可稽，請依累犯規定加重其刑。扣案海洛因1包係違
    禁物，請依同條例第18條第1項前段規定宣告沒收銷燬；注
    射針筒1支、吸管1支係被告供施用毒品之器具，業據被告供
    明在卷，請依法宣告沒收。
四、依毒品危害防制條例第23條第2項、刑事訴訟法第251條第1
    項提起公訴。
    此  致
臺灣基隆地方法院
中    華    民    國    97    年    3     月    18    日
                      檢  察  官  乙  ○  ○
上正本證明與原本無異
中    華    民    國    97    年    3     月    21    日
                      書  記  官  陳  宏  昌
附錄論罪法條：
毒品危害防制條例第10條第1項
施用第一級毒品者，處 6 月以上 5 年以下有期徒刑。


司法院資訊處製作；財團法人民間司法改革基金會備份。
